【裁判字號】    98,審簡抗,34
【裁判日期】    981229
【裁判案由】    分配表異議之訴
【裁判全文】
臺灣臺北地方法院民事裁定            98年度審簡抗字第34號
抗  告  人  甲○○
相  對  人  乙○○
上列當事人間分配表異議之訴事件，抗告人對於民國98年10月7
日本院98年度北簡字第31385號裁定提起抗告，本院裁定如下：
    主  文
抗告駁回。
抗告費用新臺幣壹仟元由抗告人負擔。
    理  由
一、按起訴不合程式或不備其他要件者，法院應以裁定駁回之，
    民事訴訟法第249條第1項第6款定有明文。次按，債權人或
    債務人對於分配表所載各債權人之債權或分配金額有不同意
    者，應於分配期日1日前，向執行法院提出書狀，聲明異議
    ；異議未終結者，為異議之債權人或債務人，得向執行法院
    對為反對陳述之債權人或債務人提起分配表異議之訴，聲明
    異議人未於分配期日起10日內向執行法院為前2項起訴之證
    明者，視為撤回其異議之聲明，強制執行法第39條第1項、
    第41條第1項、第3項分別定有明文。再按，聲明異議人未於
    分配期日起10日內，向執行法院為提起分配表異議之訴之起
    訴證明者，視為撤回異議之聲明，為強制執行法第41條第3
    項定有明文，其起訴逾期或起訴雖未逾期而逾期未為起訴之
    證明者，即生撤回其異議之效果，其起訴為不合法（臺灣高
    等法院87年度上字第420號判決要旨可供參照）。
二、本件抗告意旨略以：為不服本院98年度北簡字第31385號裁
    定，提起本件抗告等語，惟未具理由。
三、經查：相對人於民國96年12月26日以本院96年度拍字第1406
    號民事裁定為執行名義，向本院民事執行處聲請對抗告人之
    財產為強制執行（案列96年度執字第96140號），本院執行
    處於同年6月8日作成分配表（下稱系爭分配表），且指定同
    年7月17日為分配期日，嗣將該分配期日及系爭分配表寄送
    予兩造，而抗告人雖於該分配期日前之98年7月16日向本院
    民事執行處提出書狀對分配表聲明異議，惟抗告人遲至98年
    8 月12日才向本院提起分配表異議之訴，業據本院依職權調
    閱前開執行案卷查明。抗告人既未於分配期日起10日內向執
    行法院為起訴之證明者，揆諸前開說明，其提起本件分配表
    異議之訴，即非合法。綜上所述，原審認抗告人提起本件分
    配表異議之訴並不合法，裁定駁回其訴，於法並無不合。抗
    告人指摘原裁定不當，求予廢棄，為無理由，應予駁回。
四、據上論結，本件抗告為無理由。依民事訴訟法第436條之1第
    3 項、第495條之1第1項、第449條第1項、第95條、第78條
    ，裁定如主文。
中    華    民    國    98    年    12    月    29    日
                  民事第六庭審判長法  官  朱漢寶
                                  法  官  陳婷玉
                                  法  官  黃柄縉
以上正本係照原本作成
不得再抗告
中    華    民    國    98    年    12    月    29    日
                                  書記官  洪仕萱

司法院資訊處製作；財團法人民間司法改革基金會備份。
